【裁判字號】    89,簡上,262
【裁判日期】    890928
【裁判案由】    毒品危害防制條例
【裁判全文】
臺灣板橋地方法院刑事判決                        八十九年度簡上字第二六二號
    上  訴  人  臺灣板橋地方法院檢察署檢察官
    被      告  甲○○
右上訴人因被告違反毒品危害防制條例案件，不服本院三重簡易庭八十九年度重簡字
第五四四號，中華民國八十九年九月二十八日第一審判決（聲請簡易判決處刑案號：
台灣板橋地方法院檢察署八十九年度毒偵字第二二三三號，〔含併案部分：台灣板橋
地方法院檢察署八十九年度毒偵字第五二九七號〕），提起上訴及移送併案（台灣板
橋地方法院檢察署八十九年度毒偵字第七六一七號），本院管轄之第二審合議庭判決
如左：
    主  文
原判決撤銷。
甲○○連續施用第二級毒品，累犯，處有期徒刑陸月，如易科罰金，以佰元折算壹
日。扣案安非他命壹包（淨重零點貳公克）沒收銷燬之。
    事  實
一、甲○○前於民國八十四年間因違反麻醉藥品管理條例，經台灣宜蘭地方法院以八
    十四年度易字第三０二號判處有期徒刑四月，如易科罰金以三百元折算一日，八
    十四年五月二十九日確定，嗣於八十四年六月十六日易科罰金執行完畢；又因施
    用第二級毒品安非他命，先後二次經本院以八十八年度毒聲字三三五二號、八十
    八年度毒聲字第七一六０號裁定送觀察、勒戒後，均認無繼續施用毒品傾向，依
    次由臺灣板橋地方法院檢察署檢察官於八十八年六月二十八日以八十八年度偵字
    第一三五七四號及於八十八年十二月二十二日以八十八年度毒偵字第一二八七、
    一四０二、二九六六號處分不起訴確定。詎甲○○猶不知悔改，基於施用第二級
    毒品安非他命之概括犯意，自八十九年一月三日起至八十九年六月二十七日止，
    在其所駕駛之牌照ＳＣ－六三０七號車上及台北縣五股鄉○○路更寮國小旁等地
    ，以將安非他命置入吸食器內，用火燒烤使成煙霧狀後吸食之方法，連續施用第
    二級毒品安非他命多次（約三、四天施用一次）。嗣於(一)八十九年一月十一日一
    時三十分許，在台北市○○區○○街四十號前，與友人王易琳、周美華一同為警
    查獲；(二)八十九年二月十九日三時許，在台北縣蘆洲市○○路二四九號前，為警
    查獲，並扣得其所有之第二級毒品安非他命一包（淨重０．二公克）；(三)八十九
    年六月二十八日十二時三十分許，在台北縣五股鄉○○路更寮國小旁，為警查獲
    。
二、案經台北縣警察局三重分局報請台灣板橋地方法院檢察署檢察官聲請簡易判決處
    刑，及台北市政府警察局中正第二分局報由台灣板橋地方法院檢察署檢察官移送
    併案（八十九年度毒偵字第五二九七號），暨台北市政府警察局萬華分局報由台
    灣臺北地方法院檢察署檢察官呈請台灣高等法院檢察署令轉台灣板橋地方法院檢
    察署檢察官移送併案（八十九年度毒偵字第七六一七號）審理。
    理  由
一、右揭被告甲○○施用安非他命之事實，業據被告於警偵訊及本院審理中坦承不諱
    ，又被告分別於前揭事實欄一、(一)、(二)、(三)所示時地經警查獲後所採尿液，經送
    鑑定結果，均呈安非他命陽性反應，此依次有(1)台北市立療養院八十九年一月二
    十日煙毒尿液檢驗報告書、尿液編號對照表各一份；(2)台北縣衛生局八十九年三
    月十三日北縣衛六字第一二八四二號尿液煙毒檢驗成績書、尿液編號對照表各一
    份；(3)台北縣衛生局煙毒尿液檢驗報告書、尿液編號對照表各一份在卷足憑。而
    被告於事實欄一、(二)時地扣案之白色結晶一包（淨重０．二公克），經台北縣警
    察局三重分局初步鑑定結果，確認係第二級毒品安非他命無訛，有警局毒品初步
    鑑定報告單一紙在卷足參。被告前因施用第二級毒品安非他命，先後二次經本院
    以八十八年度毒聲字三三五二號、八十八年度毒聲字第七一六０號裁定送觀察、
    勒戒後，均認無繼續施用毒品傾向，依次由臺灣板橋地方法院檢察署檢察官於八
    十八年六月二十八日以八十八年度偵字第一三五七四號及於八十八年十二月二十
    二日以八十八年度毒偵字第一二八七、一四０二、二九六六號處分不起訴確定等
    情，有前開不起訴處分書二份、台灣高等法院被告全國前案紀錄表及臺灣高等法
    院檢察署刑案紀錄簡覆表各一份在卷可考。本件事證明確，被告施用第二級毒品
    安非他命之犯行，堪以認定，應依法論科。
二、按安非他命係第二級毒品，毒品危害防制條例第二條第二項第二款定有明文。被
    告前因施用第二級毒品安非他命案件，先後二次經本院裁定送勒戒處所觀察、勒
    戒後，均認無繼續施用毒品之傾向，均經檢察官為不起訴處分後，五年內三犯本
    案施用第二級毒品安非他命之罪，核其所為係犯毒品危害防制條例第十條第二項
    之施用第二級毒品罪；其施用前後持有安非他命之低度行為，應為施用之高度行
    為所吸收，不另論罪；被告先後多次施用安非他命之犯行，時間緊接，所犯為構
    成要件相同之罪名，顯係基於概括之犯意而為之，應依連續之規定論以一罪並依
    法加重其刑。公訴人聲請簡易判決處刑書雖僅記載被告自八十九年二月十三日起
    至八十九年二月十九日止，有施用安非他命之犯行，惟其餘論罪科刑部分既與之
    有連續犯之裁判上一罪關係，基於審判不可分之法則，本院自應併予論究。末查
    被告有如事實欄所載之論罪科刑執行情形，有台灣高等法院檢察署刑案紀錄簡覆
    表及台灣高等法院被告全國刑案紀錄表在卷可憑，其於有期徒刑執行完畢後五年
    內，再犯有期徒刑以上之本罪，為累犯，依法遞加重其刑。
三、原審經詳察，以被告上開犯行明確，予以論罪科刑，固非無據。惟查上訴人提起
    上訴後，檢察官對於被告自八十九年一月三日起至八十九年二月十二日止及八十
    九年二月二十日起至八十九年六月二十七日止之此二段期間內施用第二級毒品之
    犯行移送併辦，原審未及一併審認，尚有未洽，檢察官上訴意旨指摘原判決不當
    ，即有理由，原判決既有上開可議之處，自應由本院管轄之第二審合議庭將原判
    決予以撤銷改判。爰審酌被告之素行（見卷附臺灣高等法院檢察署刑案紀錄簡覆
    表）、犯罪之手段、施用安非他命之期間、生活狀況、智識程度及犯後態度等一
    切情狀，量處如主文第二項所示之刑。又被告行為後原刑法第四十一條之規定：
    「犯最重本刑為三年以下有期徒刑之刑之罪，而受六月以下有期徒刑或拘役之宣
    告，因身體、教育、職業或家庭之關係或其他正當事由，執行顯有困難者，得以
    一元以上三元以下折算一日，易科罰金。」，已於九十年一月四日經修正為刑法
    第四十一條第一項，該規定為：「犯最重本刑為五年以下有期徒刑之刑之罪，而
    受六月以下有期徒刑或拘役之宣告，因身體、教育、職業或家庭之關係或其他正
    當事由，執行顯有困難者，得以一元以上三元以下折算一日，易科罰金。但確因
    不執行所宣告之刑，難收矯正之效，或難以維持法秩序者，不在此限。」，並於
    同年月十日經總統公布施行，經新舊法比較結果，修正後之新法對被告易科罰金
    之宣告並不生影響，爰適用裁判之新法諭知易科罰金之折算標準。扣案之安非他
    命一包（淨重０．二公克），為第二級毒品，應依毒品危害防制條例第十八條第
    一項前段之規定沒收銷燬之。
據上論斷，應依刑事訴訟法第四百五十五條之一第一項、第三項、第三百六十九條第
一項前段、第三百七十一條、第三百六十四條、第二百九十九條第一項前段，毒品危
害防制條例第十條第二項、第十八條第一項前段，刑法第二條第一項前段、第十一條
前段、第五十六條，第四十七條、修正後第四十一條第一項，罰金罰鍰提高標準條例
第二條，判決如主文。
本案經檢察官曾文鐘到庭執行職務。
中      華      民      國       九十       年     二     月   二十七   日
                                      臺灣板橋地方法院刑事第四庭
                                          審判長法  官  許仕楓
                                                法  官  高明德
                                                法  官  劉大衛
右正本證明與原本無異。
不得上訴。
                                                書記官  蕭興南
中      華      民      國       九十       年     三     月     六     日
附錄本案論罪科刑法條全文：
毒品危害防制條例第十條：
施用第一級毒品者，處六月以上五年以下有期徒刑。
施用第二級毒品者，處三年以下有期徒刑。
毒品危害防制條例第十八條：
查獲之毒品及專供製造或施用毒品之器具，不問屬於犯人與否，均沒收銷燬之。但合
於醫藥或研究之用者，得不予銷燬。
前項合於醫藥或研究用毒品或器具之管理辦法，由法務部會同行政院衛生署定之。


司法院資訊處製作；財團法人民間司法改革基金會備份。
